# 房地产开发企业预付土地出让金资产负债表列报问题

提问人：火柴 1314 时间：2022-01-17 20:12:22
陈总：
事项背景：
C公司是一家房地产开发企业， 2021 年 12 月 11 日公开竞得甲市某地块土地使用权。 2021 年 12 月 27 日与甲市规划和自然资源局签订土地出让合同。合同主要条款如下：
第八条 土地出让价款 10 亿元；
第十条 在本合同签订 30 日内付至土地出让价款的50%，剩余土地出让价款在本合同签订之日起 90 日内付清；
第十一条 受让人应在按本合同约定付清本宗地全部出让价款后，持本合同和出让价款缴纳凭证等相关证明材料，申请出让国有建设用地使用权登记。
截至 2021 年 12 月 31 日C公司已经支付土地出让金 5 亿元，即出让合同约定价款的50%。C公司尚未取得土地，也未取得土地产权证。
账务处理：
将支付的50%款项记入开发成本，在资产负债表上列报为存货项目。
理由：C公司对该项目开发、融资具体有完整可行的计划，且已经按照出让合同约定支付50%价款，购买土地使用权是项目开发必备且重要的过程，合同撤销的可能性极小，故支付的价款应在开发成本科目入账。
请示陈总，上述账务处理是否合理？该款项的列报应遵循那部分准则？

回答人：chenyiwei
由于尚未获得土地使用权证，也尚未实际取得土地，故已支付的50%款项列报为预付账款，不应作为存货核算。